---
title: "Gite da fare"
author: ""
date: "`r format(Sys.time(), '%d %B, %Y')`"
output:
  html_document:
    code_folding: hide
    df_print: paged # default
    keep_md: no
    #theme: united
    toc: no
    toc_float: no
---


```{r global_options, message=FALSE, warning=FALSE, include=FALSE, paged.print=TRUE}
knitr::opts_chunk$set(
  tidy = FALSE,
  echo = TRUE,
  cache = FALSE,
  # results='asis',
  message = FALSE,
  warning = FALSE,
  fig.show = "asis",
  fig.align = "center",
  fig.width = 8, fig.height = 8
)

if (!require("pacman")) install.packages("pacman")
p_load(  here,
   rio, readxl, # x importare da STATA
  tidyr, lubridate, dplyr, stringr, skimr, 
  janitor,# dataset manipulation
  # tribble, # x fare tabelle a mano
  ggplot2, # grafici
  DT,  pander,  kableExtra # tabelle html

)
## Theme for graphs
# cleanup <- theme(
#   panel.grid.major = element_blank(),
#   panel.grid.minor = element_blank(),
#   panel.background = element_blank(),
#   axis.line = element_line(colour = "black"),
#   legend.key = element_rect(fill = "white"),
#   text = element_text(size = 15)
# )
```

```{r setup, include=FALSE}
knitr::opts_chunk$set(echo = TRUE)

# a custom R function to insert the correct syntax depending on the output format using the is_latex_output() and is_html_output() functions in knitr as follows:
colorize <- function(x, color) {
  if (knitr::is_latex_output()) {
    sprintf("\\textcolor{%s}{%s}", color, x)
  } else if (knitr::is_html_output()) {
    sprintf("<span style='color: %s;'>%s</span>", color, 
      x)
  } else x
}

# `r colorize("some words in red", "red")`
```


# TO DO


## Varie gite in Oltrepo Pavese 

[sito sentieri](https://www.cmop.movimentolento.it/it/)
[pro-loco del brallo](http://www.probrallo.net/brallo/index.php?option=com_content&view=article&id=45:sentieri-al-brallo&catid=14:sentieri-e-natura&Itemid=19)

+ BRALLO: Sentiero delle Farfalle di Corbesassi, un percorso della lunghezza di 1,5 km;
+ passeggiata nel Bosco dei Castagni Secolari (circa 2 km) e arrivo nei pressi del mulino con eventuale visita al Museo dei Ricordi (a cura del Gruppo Alpini).
+ passeggiata dello gnocco alla Montagnola

+ DOVE:  Brallo - Lesima A/R
    + Tempo  5 ore 19 minut
    + Distanza 16,36 km
    + Dislivello positivo 1.116 m 
    + [sito]( )
    
+ DOVE: Cima Colletta Monte Lesima 
   + Tempo  7 ore 56 minuti
   + Distanza 20,64 km
   + Dislivello positivo  1.058 m 
   + [sito](https://it.wikiloc.com/percorsi-escursionismo/cima-colletta-monte-lesima-1951266)
   
+ DOVE: Brallo-Bocco-Sella La Colla-Piani del Lesima-M.te Lesima-Passo Giovà-Capanne di Cosola
   + Tempo:   3 ore 38 minuti
   + Distanza:   19,15 km 
   + Dislivello positivo:  1.358 m 
   + [sito](https://it.wikiloc.com/percorsi-escursionismo/2013-08-17-brallo-bocco-sella-la-colla-piani-del-lesima-m-te-lesima-passo-giova-capanne-di-cosola-5062579)
   
+ DOVE: pietra-parcellara-e-pietra-perduca/
   + Tempo:    5-6 h (anello)
   + Distanza:   
   + Dislivello positivo:   800
   + Livello E alla Parcellara EE alla 
   + [sito](https://www.cristianriva.it/pietra-parcellara-e-pietra-perduca/)   
   
   
## Monte Crocione, Monte di Tremezzo, Monte Galbiga e Monte di Lenno
Anello che parte dall'Abbazia dell'Acquafredda e permette di vedere anche il Monastero di San Benedetto

[giro 7:30 h](https://www.hikr.org/tour/post93670.html)
[giro 4,5 h](http://cailavenomombello.it/wp-content/uploads/2017/01/scheda-anello-monte-tremezzo.pdf)



